【裁判字號】    89,易,395
【裁判日期】    891219
【裁判案由】    詐欺
【裁判全文】
臺灣雲林地方法院刑事判決
    公  訴  人  臺灣雲林地方法院檢察署檢察官
    被      告  乙○○
右列被告因詐欺案件，經檢察官提起公訴（八十九年度偵字第八一六號），本院判決
如左：
    主  文
乙○○意圖為自己不法之所有，以詐術使人將本人之物交付，處有期徒刑壹年。緩刑
肆年。
    事  實
一、乙○○明知其經濟狀況不佳，已無償債能力，竟意圖為自己不法之所有而隱瞞上
    情，於八十七年四月間，在雲林縣斗六市某處，向址設花蓮市○○路三二號祥東
    企業股份有限公司之實際負責人丙○○，訂購價值約新臺幣（下同）二十五萬二
    千六百八十二元之花岡石石材一批，並佯稱於收到石材後，會立即將該筆貨款匯
    入丙○○所指定之帳號，致使丙○○不疑有詐而陷於錯誤，乃依約將乙○○所訂
    購之石材交由德林車行之司機，運送至乙○○所指定位於雲林縣斗六市○○路○
    段一○五號盈聯大理石有限公司，並由不知情之盈聯大理石公司負責人甲○○代
    為簽收，而乙○○於收到該批石材後，則未依約將貨款匯入丙○○所指定之帳號
    ，並將該石材搬運他處。經丙○○多次向乙○○催討貨款，均未獲償還，嗣於八
    十七年五月六日在雲林縣斗南交流道附近尋獲乙○○，乙○○為求脫身，乃交付
    發票日為八十七年五月三十一日、票面金額分別為八萬元及五萬元、付款人為亞
    太商業銀行斗六分行之支票二紙，以清償貨款，惟嗣經丙○○屆期提示，均因存
    款不足而遭退票，丙○○始知受騙。
二、案經被害人丙○○訴由臺灣花蓮地方法院檢察署呈請臺灣高等法院檢察署檢察長
    核轉臺灣雲林地方法院檢察署檢察官偵查起訴。
    理  由
一、訊據被告乙○○，對於右揭時、地其已經濟不佳，而向告訴人丙○○購買石材一
    筆，於該貨送到後，並未將貨款匯入告訴人指定之帳號，嗣經告訴人催討貨款，
    乃交付支票二紙，而因存款不足遭退票等事實不諱，惟矢口否認有何詐欺犯行，
    辯稱：伊係因週轉不靈，才遲延交付貨款云云。經查，
    （一）右揭被告詐欺之事實業據告訴人指訴歷歷。而被告屢經催討，於八十九年
          十二月五日本院審理時，尚有三萬元未償還告訴人一情，亦為被告所不否
          認。
    （二）經本院調取被告在臺灣省合作金庫斗六支庫及彰化商業銀行斗六分行之帳
          戶明細，其於八十六、七年間之存款甚少，另參以其在亞太商業銀行斗六
          分行於八十七年三、四月間之交易明細，已有多次退票紀錄，足見被告與
          告訴人為上開交易時，確已經濟不佳，而無償債能力。
    （三）被告於八十七年五月六日交付二紙支票予告訴人，惟該帳戶已有多次退票
          遭受罰款之紀錄，且於八十七年五月第二週拒絕往來，有亞太商業銀行斗
          六分行八十九年四月十日亞斗字第三二號函在卷可參。參以被告於收到所
          購買之石材後，並未將絲毫貨款匯入告訴人所指定之帳戶，而事後雖屢與
          告訴人簽約表示願清償貨款，然均未依約履行，亦經被告坦認在卷，足見
          被告自始即無給付貨款之意圖。
    （四）被告對於何以未依約交付貨款一情，或稱已告知告訴人其經濟有困難，告
          訴人同意其慢慢償還，或稱告訴人所交付之石材具有瑕玼，或稱該批石材
          所施作之工程款尚未收取等等。惟被告於收到石材後，並未將任何貨款匯
          入告訴人所指定之帳戶，直至八十八年七月二十二日及八十九年四月二十
          七日始各匯一筆五千元及七萬元予告訴人，並於八十九年十月五日另交付
          十二萬元之客票一紙，迄至八十九年十二月五日本案辯論終結時，尚有三
          萬元未償還告訴人，且被告始終未提出告訴人出賣之石材有何瑕玼之證明
          ，供本院審酌，其僅空言該石材具有瑕玼，實難採信；又被告雖稱該批石
          材施作於斗六官邸之工程，然經本院傳訊證人丁○○到庭證稱，則否認於
          八十七年間有委託被告施作任何工程。是以被告收到石材後，未依約將任
          何貨款匯入告訴人指定之帳戶，事後又一再拖欠貨款，經告訴人提起告訴
          後，始知無法逃避，而勉強給付，另對於所購買之石材又無法交待其去向
          ，其有詐欺行為甚明，堪以認定。
    綜上所陳，被告上開所辯無非事後卸責之詞，不足採信。此外，復有送貨單一紙
    及償還貨款之約定二紙在卷可參。本件事證明確，被告犯行洵堪認定。
二、核被告乙○○所為，係犯刑法第三百三十九條第一項之詐欺取財罪。爰審酌被告
    並無犯罪前科紀錄，素行尚良好，惟其經營事業，不知誠信為之，竟思圖詐騙，
    破壞經濟秩序，而屢經告訴人催討貨款，卻以開具支票或簽立字據，一再推拖欺
    騙，使告訴人受損不輕，且犯後猶飾詞矯辯，態度不佳，及其已陸續償還告訴人
    貨款，尚餘三萬元未償還等一切情狀，量處如主文所示之刑，以示懲儆。末查被
    告前未曾受任何有期徒刑以上刑之宣告，此有臺灣雲林地方法院檢察署刑案資料
    查註紀錄表及臺灣高等法院被告全國前案紀錄表各一份在卷可按，其因一時貪欲
    ，短於思慮，致罹刑典，經此科刑宣告之教訓後，當益知警惕，應無再犯之虞，
    且已陸續償還告訴人貨款，僅餘三萬元未償還，本院綜合各情，因認上開對其所
    宣告之刑，以暫不執行為適當，併予宣告緩刑四年，以觀後效。
據上論斷，應依刑事訴訟法第二百九十九條第一項前段，刑法第三百三十九條第一項
、第七十四條第一款，罰金罰鍰提高標準條例第一條前段，判決如主文。
本案經檢察官王淑月到庭執行職務。
中      華      民      國      八十九      年    十二    月    十九    日
                                        臺灣雲林地方法院刑事第一庭
                                            法  官  廖  國  勝
右正本證明與原本無異。
如不服本判決，應於判決送達後十日內向本院提出上訴狀( 應附繕本 )。
                                            書記官  顏  錦  清
中      華      民      國      八十九      年    十二    月    十九    日
附錄本案論罪科刑法條全文：
刑法第三百三十九條
意圖為自己或第三人不法之所有，以詐術使人將本人或第三人之物交付者，處五年以
下有期徒刑、拘役或科或併科一千元以下罰金。
以前項方法得財產上不法之利益或使第三人得之者，亦同。
前二項之未遂犯罰之。


司法院資訊處製作；財團法人民間司法改革基金會備份。
